臺灣苗栗地方法院民事判決　　　　　　　　93年度訴字第49號
原　　　告　交通部臺灣鐵路管理局
法定代理人　丙○○
訴訟代理人　羅秉成律師
複 代 理人　魏順華律師
　　　　　　曾能煜律師
被　　　告　朱玟源原名朱昭源.
　　　　　　振立工程有限公司
法定代理人　甲○○○
上二人共同
訴訟代理人　江錫麒律師
被　　　告　臺灣電力股份有限公司
法定代理人　乙○○
訴訟代理人　彭火炎律師
　　　　　　張玉琳律師
複 代 理人　彭亭燕律師
上列當事人間請求侵權行為損害賠償事件，經臺灣新竹地方法院
移送前來，本院於民國94年1 月5 日言詞辯論終結，判決如下：
    主    文
原告之訴及假執行之聲請均駁回。
訴訟費用由原告負擔。
    事實及理由
一、原告主張：原告所有之第1006車次北上自強號列車於民國90
    年1 月11日上午10時20分左右，適駛於苗栗縣通霄及苑裡站
    區間時，該號列車駕駛員發現鐵道上有工程人員揮手示意停
    車，同時並查覺原告所有之電線設備即三角架及主吊線斷落
    垂下有礙行車，遂立即緊急煞車並報警處理。而此疑似被告
    臺灣電力股份有限公司（下稱臺電公司）所架設高壓輸電線
    掉落並碰觸原告所有之上開電線設備所致，但肇事者及其原
    因均屬不明，故由鐵路警察局第二警務段將事故現場二截斷
    損之鐵路主吊線與一截臺電之輸電線送工業技術研究院（下
    稱工研院）鑑定。嗣於90年12月2 日經該警務段將工研院之
    鑑定結果函覆原告，並以鑑定報告等相關資料將被告臺電公
    司委託之施工單位即被告振立工程有限公司（下稱振立公司
    ）所僱用現場負責人即另一被告朱玟源以違反公共安全為由
    移送臺灣苗栗地方法院檢察署偵辦，原告對被告等人之侵權
    行為損害賠償請求權之時效，至此方才起算。而原告於得知
    鑑定報告後始明知肇事者及原因，故被告等人上開不法侵權
    行為，致原告受有如附表所示各項金額之損害，且有相當之
    因果關係，應負損害賠償責任，實非如被告等人所辯稱：上
    開損害並非被告所造成，而係因原告之電信設備自行脫落所
    肇致，縱使可歸責於被告等人，然因原告之員工即新竹電力
    段副段長張顯陽既已於90年1 月11日在上開警務段警訊時表
    明提出告訴並將請求損害賠償，而逕認原告已明知賠償義務
    人為被告等人為由，認定原告於92年8 月28日提起本件訴訟
    已罹於時效云云。另參以原告曾於91年7 月5 日以上開可歸
    責於被告臺電公司及振立公司之事由，向本院提起91年度訴
    字第320 號侵權行為損害賠償，嗣因兩造合意停止訴訟程序
    ，原告固未於4 個月內聲請續行訴訟，而經本院於92年8 月
    6 日通知視為撤回起訴，惟原告旋於92年8 月28日再以被告
    臺電公司、振立公司及朱玟源三人為賠償義務人，提起本件
    訴訟，並未逾該訴訟終結後6 個月，亦具有時效中斷之效力
    。被告臺電公司土地上之工作物即輸電線掉落並碰觸原告所
    有之電線設備，致原告之權利受有損害，原告自得據此向被
    告臺電公司請求侵權行為損害賠償。又另一被告振立公司係
    被告臺電公司新桃供電區營業處於苗栗縣通霄及苑裡站區間
    ，從事架設輸電線更新工程之承攬人，而被告振立公司及被
    告朱玟源於回收輸電線當時，並無不能注意之情形，竟疏於
    注意致生本件損害，原告自得依民法第19 1條之3 之規定，
    請求被告振立公司及朱玟源負連帶侵權行為損害賠償責任，
    又上開被告等人均對原告構成共同侵權行為，應負連帶責任
    。是以，原告既受有如附表所示之損害，爰依民法第18 4條
    第1 、2 項、第18 5條、第191 條之3 、第188 條侵權行為
    法律關係請求被告等人負連帶損害賠償責任，並聲明被告等
    人應連帶給付原告新臺幣（下同）3,417,38 2元之損害賠償
    金額，及自起訴狀繕本送達被告翌日起至清償日止之法定遲
    延利息，並願供擔保請准宣告假執行。
二、被告振立公司及朱玟源則以：被告振立公司於89年起即承攬
    另一被告臺電公司所發包之苗栗縣通霄苑裡地區輸電線更新
    工程，並在該段工程線路需東西方向橫跨原告所轄苗栗縣海
    線鐵路基隆起162 公里752 公尺鐵軌之上空。施工之工法，
    則先在鐵軌東西兩側約15公尺處，聳立鐵架各3 株，並在該
    6 株鐵架間牽編安全防護網，安全網內格距約1 至1.5 公尺
    ，高度並超過鐵軌正上方即供應原告電車行駛用電之25,000
    伏特電壓主吊線。又安全防護網之作用，在於被告振立公司
    之施工人員自相鄰兩高壓電塔卸下舊輸電線時，該舊輸電線
    可平臥在安全防護網上，由施工人員按序回收於纜軸，並未
    與原告之主吊線發生任何碰觸，進而造成主吊線短路跳電。
    況且，被告朱玟源於90年1 月11日上午10時20分許，在前述
    鐵軌處，並無指揮任何工人施工，而係在鐵軌東側約150 公
    尺工處外操作，因忽然聽到一聲爆炸巨響，才赫然發現原告
    之主吊線斷落在鐵軌上，被告振立公司所雇傭之員工擔心將
    造成原告南北往來之電車發生事故，始於鐵道上揮舞警示停
    車，被告振立公司及朱玟源二人並不具任何歸責事由，應係
    不明異物碰撞所造成。縱使被告振立公司及朱玟源二人應負
    侵權行為損害賠償責任，惟原告之受僱人張顯陽於事故當日
    即90年1 月11日已於警訊筆錄中強烈表示將對被告振立公司
    、朱玟源及另一被告臺電公司提出告訴及求償之積極作為。
    甚者，原告更分於同年1 月16日及同年2 月21日發函另一被
    告臺電公司要求其負擔損害賠償責任，被告臺電公司復於同
    年4 月4 日曾發函予原告，並提及被告振立公司為其承包商
    ，應由承包商負責，故原告最遲應於同年4 月4 日起為侵權
    行為時效之起算，足徵原告已明知賠償義務人及所受之損害
    ，迄至原告上開請求時，已罹於2 年消滅時效。又縱使本院
    認定上開事故可歸責於被告振立公司及朱玟源二人且未罹於
    時效，原告各項請求之金額，仍有如附表所示重複或過高之
    嫌，並聲明如主文第一項所示；如受不利益之判決，願供擔
    保准免為假執行。
三、被告臺電公司則以：原告就被告臺電公司電纜線之設置或保
    管有何欠缺，及如何與原告之主吊線接觸等情，迄今仍未舉
    證證明，且原告所有之相同上開電線設備，亦常有自行掉落
    之情。被告臺電公司所設置於現場之輸電線，既未掉落與原
    告之主吊線接觸，原告主張被告臺電公司之輸電線掉落碰觸
    燒斷鐵路主吊線，自非事實。又被告振立公司係承攬被告臺
    電公司發包之苗栗縣通霄苑里地區輸電線更新工程，雙方為
    承攬關係，振立公司為承攬人，本件損害賠償請求權縱令存
    在，亦非得責由定作人即被告臺電公司負其損害賠償責任。
    再者，本件事發當日原告即已派員查看車損並修復，且該局
    新竹電力段副段長張顯陽更曾於事發當日至鐵路警察局第二
    警務段竹南所，經警訊問陳明已可得知事故發生路段臺電之
    外包商係被告振立工程，被告朱玟源則為該段工程之負責人
    ，原告嗣於90年1 月16日及同年2 月21日亦發函予被告臺電
    公司要求上開事故之損害賠償，應已知悉被告臺電公司為賠
    償義務人。故原告於92年8 月28日再提起本件訴訟，已罹於
    2 年消滅時效。另原告曾就上開事故向本院提起民事訴訟，
    嗣因兩造合意停止訴訟而原告未於四個月內不續行訴訟，依
    法視為撤回其訴。原告另行提起之本件訴訟，於原告上開具
    狀起訴前時效已完成，自無復因請求而有時效中斷之可言。
    又縱使本院認定上開事故可歸責於被告臺電公司且未罹於時
    效，原告各項請求之金額，仍有如附表所示重複或過高之嫌
    ，並聲明如主文第一項所示；如受不利益之判決，願供擔保
    准免為假執行。
四、茲本件兩造所不爭執之事實如下（見本院93年度訴字第49號
    卷第105至106頁）：
  (一)原告所有之第1006車次北上自強號列車於90年1 月11日上午
    10時20分左右，適駛於苗栗縣通霄及苑裡站區間時，該號列
    車駕駛員發現鐵道上有工程人員揮手示意停車，同時並查覺
    原告所有之電線設備即三角架及主吊線斷落垂下有礙行車，
    遂立即緊急煞車，該班列車於斷落處前停車。
  (二)原告曾分於90年1 月16日及同年2 月21日發函向被告臺電公
    司稱：被告臺電公司於90年1 月11日在縱貫線162 公里70 0
    公尺即苗栗縣通霄及苑裡處施工不慎造成原告所有之電車斷
    線，燒毀原告電車線設備及上開自強號集電弓損壞，要求被
    告臺電公司依法應負損害賠償責任，並賠償如附表所示之金
    額。而被告臺電公司復於同年4 月4 日曾發函予原告，提及
    另一被告振立公司為其承包商，如為承包商之過失，被告臺
    電公司當飭被告振立公司賠償，然未提及被告朱玟源。
  (三)鐵路警察局第二警務段將事故現場二截斷損之鐵路主吊線與
    一截臺電之輸電線送工研院鑑定，嗣於90年12月2 日該警務
    段始將工研院之鑑定結果函覆原告，並以鑑定報告等相關資
    料將被告臺電公司委託之施工單位即被告振立公司所僱用現
    場負責人即另一被告朱玟源以違反公共危險為由移送臺灣苗
    栗地方法院檢察署偵辦，並經臺灣高等法院臺中分院92年度
    上易字第1333號對被告朱玟源有罪判決確定。
  (四)原告曾於91年7 月5 日以上開事故可歸責於被告臺電公司及
    振立公司二人之事由，向本院提起91年度訴字第320 號侵權
    行為損害賠償，嗣因兩造合意停止訴訟程序，因原告未於4
    個月內向本院具狀聲請續行訴訟，而經本院於92年8 月6 日
    通知兩造視為撤回上開起訴，原告復於同年月28日再以上開
    事故可歸責於被告臺電公司、振立公司及朱玟源三人之事由
    提起本件訴訟。
  (五)兩造對於本件審理程序，同意先審酌上開事故是否可歸責於
    被告臺電公司、振立公司及朱玟源三人，次為原告對被告等
    三人之侵權行為損害賠償請求權是否業已罹於時效，末者就
    損害賠償之金額部分，則限於以本院辯論終結前所提出之證
    據方法為審酌，於上訴審另行提出之證據方法，具有失權效
    果。
五、本件之爭點及法院之判斷：
    依民事訴訟法第270 條之1 第1 項第3 款規定，整理並協議
    簡化爭點及不爭執事項後，兩造同意就本院於93年6 月4 日
    辯論程序中，兩造協議簡化之爭點為主張及辯論，本院僅須
    就兩造協議簡化之爭點為審酌。
  (一)被告朱玟源及振立公司對原告應否負連帶損害賠償任：
  1.按經營一定事業或從事其他工作或活動之人，其工作或活動
    之性質或其使用之工具或方法有生損害於他人之危險者，對
    他人之損害應負賠償責任；次按受僱人因執行職務，不法侵
    害他人之權利者，由僱用人與行為人連帶負損害賠償責任，
    民法第191 條之3 、第188 條第1 項分別定有明文。經查：
    本件事故肇因於原告所有之電線設備即三角架及主吊線掉落
    有礙行車，而該段之主吊線於事故發生前即9 0 年1 月9 日
    業已通過安全檢查，有工作報告一紙在卷可稽（見本院91年
    易字第640 號刑事卷宗第69頁），應認其自行斷裂而掉落之
    可能性不高。而原告所有之主吊線上方亦僅有被告振立公司
    為施作被告臺電公司電線回收工程所設置之防護網，事故發
    生當時被告臺電公司於該事故段上端之架空安全防護網雖未
    斷裂，惟被告臺電公司之電纜線有燒痕，且安全防護網上復
    有鋁線之殘餘線垂掉於上，有事故現場彩色照片四幀在卷可
    稽（見臺灣苗栗地方法院檢察署90年度偵字第5349號卷第78
    至80頁），堪認係被告臺電公司之輸電線碰觸原告之主吊線
    而引起本件主吊線短路，產生火花而燒斷，並促使上開自強
    號列車緊急煞停。
  2.再者，工研院進行主吊線斷線原因分析與成分鑑定，以被告
    臺電公司之輸電線除去外皮後即為鋁線並參有少量之矽元素
    ，未除去外皮則僅有鋁元素與微量的硫元素，而原告之主吊
    線除去外皮後僅有銅元素，並無其他金屬元素存在，而認定
    ：「1.由於有些股呈現熔斷特徵，其餘數股為受拉力作用而
    扯斷並無受外力敲擊的痕跡，研判此主吊線應是單純因短路
    產生火花而燒斷。2.由於在銅線熔斷之處可偵測出明顯的鋁
    成分存在，研判此主吊線可能是與含鋁成分之外來物件相接
    觸造成短路產生火花而燒斷」，此有工研院工業材料研究所
    測試報告在卷可稽（見同上90年度偵字第53 49 號卷第26至
    29 頁）， 亦與本院上開認定相同。又被告朱玟源既擔任被
    告振立公司工地現場負責人，負責被告振立公司所承包另一
    被告臺電公司通霄及苑裡段從事架設輸電線更新工程，對於
    回收上開輸電線時，本應注意施工安全，隨時注意防護網內
    輸電線是否全部回收完畢，有無殘留之情形，避免危險之發
    生，而依當時情形，又無不能注意之情事，竟疏未注意防護
    而造成上開事故發生，自應為其過失負侵權行為損害賠償責
    任，故被告朱玟源上開所辯，並不足取。末者，被告振立公
    司係被告朱玟源之僱用人，已如前述，則被告朱玟源於執行
    職務時因過失行為不法侵害原告之權利，被告振立公司應與
    被告朱玟源之過失行為連帶負侵權行為損害賠償責任。
  (二)被告臺電公司對原告應否負損害賠償責任：
    按土地上之建築物或其他工作物所致他人權利之損害，由工
    作物之所有人負賠償責任，但其對於設置或保管並無欠缺，
    或損害非因設置或保管有欠缺，或於防止損害之發生，以盡
    相當之注意者，不在此限，民法第191 條第1 項定有明文。
    其立法意旨在於為防止隱藏加損害於他人之危險，故所有人
    對於土地上工作物，應善盡必要注意以維護其安全，並防免
    損害之發生，此為工作物所有人應盡之社會安全義務，被害
    人無須負舉證責任，方能獲得周密之保護。經查：被告臺電
    公司之工作物即輸電線造成原告上開損害，參酌上開說明，
    即得推定被告臺電公司有管理欠缺，原告毋庸舉證。被告臺
    電公司雖辯稱：前開事故地點上端之架空輸電線完好，並無
    斷線掉落，且設置或保管亦無欠缺等情，惟被告臺電公司迄
    今仍無法舉證證明其保管工作物並無欠缺，亦無法證明其對
    於原告上開損害之發生，已盡相當之注意。是以，被告臺電
    公司上開所辯，並不足採。被告臺電公司仍應依工作物所有
    人之侵權行為法律關係對原告負損害賠償責任。
  (三)原告上開對被告等人之侵權行為損害賠償請求權，其時效起
    算日為何？
　1.按因侵權行為所生之損害賠償請求權，自請求權人知有損害
    及賠償義務人時起，2 年間不行使而消滅，民法第197 條有
    明文規定。而侵權行為損害賠償請求權之消滅時效，應以請
    求權人實際知悉損害及賠償義務人時起算，非以知悉賠償義
    務人因侵權行為所構成之犯罪行為經檢察官起訴，或法院判
    決有罪為準，故請求權人若實際知悉損害及賠償義務人時，
    即起算時效，並不以賠償義務人坦承該侵權行為之事實為必
    要，有最高法院85年臺上字第2113號判例可資參照。原告雖
    主張於90年1 月11日事故發生當時，尚非明知何人為賠償義
    務人，被告等人之行為是否為侵權行為亦同屬不明，待得知
    工研院之鑑定報告內容後，始知被告等人為侵權行為賠償義
    務人，此時才為時效起算點等情。惟查：鑑定機關之鑑定結
    果，僅供法院辦案之參考，非謂鑑定機關所認定之事實有絕
    對效力，繼而侵權行為之時效起算，非以請求權人知悉鑑定
    結果為起算時點。況且，本院詳觀原告先於90年1 月16日發
    函被告臺電公司說明欄載明：「貴公司（即被告臺電公司）
    新桃供電區營運處於九十、一、十一在本局（即原告）縱貫
    線Ｋ１６２＋７００處從事架空輸電更新工程施工時，施工
    不慎造成電車斷線事故，嚴重影響本局列車運轉，造成旅客
    不便。該事件所造成之損失，本局將依法向貴公司索賠」；
    原告嗣於同年2 月21日發函被告臺電公司之內容則為：「請
    惠付本局電車線、車輛損壞修理工料費及營業損失共計3,35
    4, 382元整，蓋九十年一月十一日貴公司新桃供電區營運處
    從事架設輸電線更新工程，跨越本局通霄、苑裡間（縱貫線
    基隆起Ｋ１６２＋７００處）路線，因不慎電纜線掉落碰觸
    燒斷本路電車線設備，並肇致適駛至該地第1006次自強號機
    車集電弓損壞，海線南北交通中斷五小時，其搶修、設備修
    理工料費及營業損失經核算詳如附表所示，應由貴公司負責
    賠償，請於文到一個月內向本局臺北站繳納。」（見本院93
    年度訴字第49號卷第98至100 頁）等文字以觀，原告於上開
    發文時，實已明知被告臺電公司為上開事故之侵權行為賠償
    義務人，並已能詳細列出受損項目及金額，參酌上開說明，
    原告既已知悉受有損害及賠償義務人，原告對於被告臺電公
    司之侵權行為損害賠償請求權之時效起算日，最遲應從90年
    1 月16日起算，原告前開主張應以知悉前開鑑定報告結果時
    為時效起算日，並不足採。
  2.原告復主張於事故發生時，並不知悉被告振立公司及被告朱
    玟源亦為侵權行為損害賠償義務人，而是於90年12月2 日得
    知工研院之鑑定結果後始明知上開被告二人為侵權行為賠償
    義務人，故提起本件訴訟並未罹於消滅時效等情。惟查：非
    以請求權人知悉鑑定結果為侵權行為時效起算時點，已如前
    述，且依據90年1 月11日原告新竹電力段副段長張顯陽於鐵
    路警察局第二警務段竹南所警訊中陳稱：「（問：根據臺電
    工程外包商工地現場負責人朱玟源表示，主吊線掉落時，他
    們並無實施任何工程，關於這點你有何意見要陳述）斷線時
    並沒有任何電力段人員在場，他們有無施工我並不曉得」（
    見臺灣苗栗地方法院檢察署90年度偵字第5349號卷第9 頁背
    面），及被告臺電公司曾於90年4 月4 日向原告發函通知：
    被告振立公司為其承包商，請貴局針對該承包商請求損害賠
    償（見本院93年度訴字第49號卷第159 頁）等情以觀，即便
    事故發生日原告對於侵權行為人僅止於懷疑階段，惟從原告
    與被告臺電公司間前開之書面往來內容觀之，並參酌張顯陽
    於90年1 月11日警訊時以知悉被告臺電公司工程之外包商工
    地現場負責人為被告朱玟源。所以，原告對於被告振立公司
    及被告朱玟源之侵權行為損害賠償請求權之時效起算日，最
    遲應於90年4 月4 日開始起算，原告此部分之主張，亦不足
    採。
  3.次按連帶債務人中之一人消滅時效已完成者，依民法第276
    條第2 項規定，固僅該債務人應分攤之部分，他債務人同免
    其責任，惟民法第188 條第3 項規定，僱用人賠償損害時，
    對於侵權行為之受僱人有求償權，則僱用人與受僱人間並無
    應分擔部分可言，倘被害人對為侵權行為之受僱人之損害賠
    償請求權消滅時效業已完成，僱用人自得援用該受僱人之時
    效利益，拒絕全部給付，不以該受僱人已為時效抗辯為必要
    ，有最高法院87年度台上字第1440號裁判可資參照。本件原
    告對於被告朱玟源之侵權行為損害賠償請求權之時效起算日
    ，最遲應於90年4 月4 日開始起算，則侵權行為2 年之時效
    已於92年4 月4 日屆滿，而被告朱玟源係被告振立公司之受
    僱人，因執行職務不法侵害原告之權利，已如前述，被告振
    立公司與被告朱玟源二人依民法第188 第一項之規定，對原
    告應負連帶賠償責任。原告雖就上開損害曾於91年7 月5 日
    向本院提起91年度訴字第32 0號侵權行為損害賠償事件，惟
    僅請求被告臺電公司及振立公司賠償損害，並未對被告朱玟
    源起訴請求。故原告對被告朱玟源之侵權行為損害賠償請求
    權既已於92年4 月4 日屆滿，則參諸上述說明，被告振立公
    司自得援用被告朱玟源之時效利益，拒絕給付。
  (四)原告就上開損害曾於91年7 月5 日向本院提起91年度訴字第
    320 號侵權行為損害賠償事件，請求被告臺電公司及振立公
    司賠償損害。嗣因兩造合意停止訴訟程序，原告因未於4個
    月內聲請續行訴訟，經本院於92年8 月6 日通知視為撤回起
    訴，原告另於同年月28日再以上開事故可歸責於被告臺電公
    司、振立公司及朱玟源三人之事由提起本件訴訟，能否以未
    逾訴訟終結後6 個月為由，認有時效中斷之效力？
  1.按時效因起訴而中斷者，若撤回起訴，或不合法而受駁回之
    裁判，其裁判確定，視為不中斷，民法第131 條定有明文；
    又按合意停止訴訟程序之當事人，自陳明合意停止時起，如
    於四個月內不續行訴訟者，視為撤回其訴或上訴，民事訴訟
    法第190 條第1 項前段亦有明文規定。原告知悉被告臺電公
    司為損害賠償義務人之日最遲應為90年1 月16日；知悉被告
    振立公司、朱玟源為損害賠償人之日最遲則為同年4 月4 日
    ，已如前述，故原告侵權行為損害賠償請求權之二年時效起
    算點，分別於92年1 月16日及同年4 月4 日屆滿，故原告於
    92 年8月28日始另提起本件訴訟，參諸上開說明，業已罹於
    時效。是以，被告等人抗辯原告之侵權行為損害賠償請求權
    已罹於時效，應屬可採。
  2.又我國民法第129 條將請求與起訴併列為消滅時效之事由，
    可見涵義有所不同，前者係於訴訟外行使其權利之意思表示
    ，後者則為提起民事訴訟以行使權利之行為，有最高法院71
    年臺上字第3435號判例可資參照，此與日本民法第147 條所
    定時效中斷之事由為：「一請求，二扣押、假扣押或假處分
    ，三承認」有顯著之不同，且在日本民法，所謂「請求」，
    包括裁判外請求（催告履行）及裁判上請求（起訴）兩項，
    起訴請求後，撤回或視為撤回其訴者，其法律上之效果為視
    為自始未繫屬，日本民事訴訟法第26 2條第1 項定有明文，
    即視為自始未起訴（與未起訴同），而非視為自始未「請求
    」。從而，屬於同一事由另一部分之裁判外請求，當然仍尚
    存在。在我國民法則將「請求」與「起訴」，各為獨立的中
    斷時效之事由，而非同日本民法在同一事由下之兩部分。而
    起訴經撤回（包括視為撤回）者，視為未起訴，我國民事訴
    訟法第263 條第一項定有明文，因起訴而中斷之時效，隨之
    亦「視為不中斷」，民法第131 條亦定有明文，已如前述，
    實無依日本民法及其民事訴訟法之規定，而任意解釋為仍生
    「請求」而有中斷時效之可能。基此，參酌上開說明，原告
    之主張並未就上開立法例及法理上之依據加以區別，解釋上
    容有未洽，故原告之主張，並不足取。
六、綜上所述，原告不論對被告臺電公司、振立公司或朱玟源等
    人之侵權行為損害賠償請求權，皆已罹於時效，則縱然依原
    告主張受有如附表所示之損害屬實，惟原告對於上開被告等
    人之侵權行為損害賠償請求權既已罹於時效，且被告等人又
    均以請求權已罹於時效作抗辯，即發生請求權障礙事由。故
    原告依侵權行為之法則，請求被告臺電公司、振立公司及朱
    玟源應連帶給付原告3,417,382 元及其法定遲延利息，為無
    理由，應予駁回。又原告之訴既經駁回，其假執行之聲請，
    已失所附麗，應予駁回，併此敘明。
七、據上論結，本件原告之訴為無理由，依民事訴訟法第78條，
    判決如主文。
中　　華　　民　　國　　94　　年　　1 　　月　　19　　日
                  民事庭法　官　吳振富
以上正本係照原本作成。
如對本判決上訴，須於判決送達後20日內向本院提出上訴狀。
中　　華　　民　　國　　94　　年　　1 　　月　　19　　日
                        書記官　陳玲誼
附表：
  ┌──┬─────────────┬───────────┬───────────┐
  │    │          原告之主張      │  被告臺電公司之抗辯  │ 被告朱玟源及振立公司 │
  ├──┼────────┬────┤                      │ 之抗辯               │
  │編號│   項     目    │  金  額│   原告請求金額過高   │   原告請求金額過高   │
  │    │                │        │                      │                      │
  ├──┼────────┼────┼───────────┼───────────┤
  │    │彰化電力段派遣人│48,084元│該彰化、新竹路段之人員│該費用為原告重複派出人│
  │ １ │員工資等費用    │        │費用係原告平日支出之薪│力之費用，不應由被告負│
  │    │                │        │資費用，應非損害；施工│擔，應予剔除。        │
  ├──┼────────┼────┤材料費支出未依折舊率年├───────────┤
  │    │新竹電力段派遣人│73,748元│限計算。              │施工材料費未計算其折舊│
  │ ２ │員公司及電車線施│        │                      │年限部分；人員工資應扣│
  │    │工材料費用      │        │                      │除同日在他處未提供勞物│
  │    │                │        │                      │而取得之代價。        │
  ├──┼────────┼────┼───────────┼───────────┤
  │ ３ │電車集電弓受損修│69,003元│材料費未計算其折舊年限│材料費未計算其折舊年限│
  │    │理工資及材料費用│        │部分。                │部分。                │
  │    │                │        │                      │                      │
  ├──┼────────┼────┼───────────┼───────────┤
  │ ４ │營運費之減少  （│3,163,54│事故當天原告收入減少與│原告計算營運費減少之方│
  │    │因電車線受損造成│元      │本事故並無確定因果關係│法，並無法律上之依據，│
  │    │海線交通停駛五小│        │。                    │況其中並非扣除營運費用│
  │    │時，依原告規定行│        │                      │、稅金等費用之境收入，│
  │    │車事故營收損收計│        │                      │且亦未扣除因停駛五小時│
  │    │算標準，以事故當│        │                      │所減少之支出成本。    │
  │    │天之客運收入與同│        │                      │                      │
  │    │年上月同星期之營│        │                      │                      │
  │    │收平均數比較之結│        │                      │                      │
  │    │果）            │        │                      │                      │
  ├──┼────────┼────┼───────────┼───────────┤
  │ ５ │鑑定費用（工研院│63,000元│該鑑定費用非為本件事故│未抗辯。              │
  │    │製作）          │        │直接損害。            │                      │
  └──┴────────┴────┴───────────┴───────────┘
